臺灣高雄地方法院刑事判決　　　　　　　96年度易字第1727號
公　訴　人　臺灣高雄地方法院檢察署檢察官
被　　　告　甲○○
　　　　　　　　　　1
　　　　　　　　　　（現在臺灣高雄女子監獄執行中）
上列被告因違反毒品危害防制條例案件，經檢察官提起公訴（95
年度毒偵字第812 號），本院合議庭裁定由受命法官獨任進行簡
式審判程序，茲判決如下：
    主  文
甲○○施用第二級毒品，累犯，處有期徒刑陸月，減為有期徒刑
參月，如易科罰金，以新臺幣壹仟元折算壹日。又持有第一級毒
品，累犯，處有期徒刑肆月，減為有期徒刑貳月，如易科罰金，
以新臺幣壹仟元折算壹日；扣案之第一級毒品海洛因壹包（不含
包裝袋，驗後淨重零點零零柒公克），沒收銷燬；扣案盛裝上開
海洛因之包裝袋壹只，沒收。應執行有期徒刑肆月，如易科罰金
，以新臺幣壹仟元折算壹日；扣案之第一級毒品海洛因壹包（不
含包裝袋，驗後淨重零點零零柒公克），沒收銷燬；扣案盛裝上
開海洛因之包裝袋壹只，沒收。
    事  實
一、甲○○前於民國94年間，因施用毒品案件，經本院以94年度
    毒聲字第1075號裁定送勒戒所觀察、勒戒，因認有繼續施用
    毒品之傾向，再經本院以94年度毒聲字第2353號裁定送強制
    戒治，嗣因認無繼續執行戒治之必要，於95年7 月13日戒治
    期滿，並經臺灣高雄地方法院檢察署檢察官於同年月19日以
    95年度戒毒偵字第298 號為不起訴處分確定。又前於87年間
    ，因違反麻醉藥品管理條例，經臺灣高等法院高雄分院以87
    年度上易字第164 號判決判處有期徒刑6 月，甫於91年8 月
    23日易科罰金執行完畢。詎其仍不知戒絕毒癮，明知甲基安
    非他命經公告列為毒品危害防制條例第2 條第2 項第2 款之
    第二級毒品，不得非法持有、施用，復基於施用第二級毒品
    甲基安非他命之犯意，於強制戒治執行完畢釋放後5 年內之
    95年12月29日某時許，在其位於高雄市前鎮區鎮○○街395
    巷19號3 樓之1 住處，以將甲基安非他命置入吸食器內以火
    燒烤吸食煙霧之方式，施用第二級毒品甲基安非他命1 次。
    又明知海洛因經公告列為毒品危害防制條例第2 條第2 項第
    1 款之第一級毒品，不得非法持有，竟另基於持有第一級毒
    品海洛因之犯意，於95年12月30日下午4 時許，在高雄市○
    鎮區鎮○路菜市場內，向真實姓名年籍不詳綽號「阿老仔」
    之成年男子以新台幣（下同）500 元之代價購入第一級毒品
    海洛因1 包（如不含包裝袋，驗後淨重0.007 公克）並進而
    持有之。嗣於95年12月30日下午4 時30分許，在高雄市○鎮
    區○○路與凱旋路口，甲○○因形跡可疑而為警盤查查獲，
    並當場扣得前揭其所持有之第一級毒品海洛因1 包，繼經警
    採集其尿液送驗後，始查知上情。
二、案經高雄市政府警察局苓雅分局報請臺灣高雄地方法院檢察
    署檢察官偵查起訴。
    理  由
一、按本件被告甲○○所犯係死刑、無期徒刑、最輕本刑為3 年
    以上有期徒刑以外之罪，其於準備程序就前揭被訴事實為有
    罪之陳述，經受命法官告知簡式審判程序之旨，並聽取其與
    公訴人之意見後，本院認無不得或不宜改依簡式審判程序進
    行之處，爰依刑事訴訟法第273 條之1 第1 項、第284 條之
    1 規定，裁定本件由受命法官獨任進行簡式審判程序，合先
    敘明。
二、訊據被告甲○○對於在上揭時、地，以上述方式施用第二級
    毒品甲基安非他命1 次，及持有第一級毒品海洛因1 包之事
    實均坦承不諱（本院卷第55、66頁參照），且查：
    (一)被告於95年12月30日晚上6 時45分許所採集之尿液，經送
      驗結果，確呈甲基安非他命陽性反應，有高雄市立凱旋醫
      院96年1 月8 日濫用藥物尿液檢驗報告暨尿液採證代碼對
      照表各1 紙在卷可稽（偵卷第20頁、警卷第16頁參照）。
      又扣案疑似海洛因之白色粉末1 包，經送請高雄市立凱旋
      醫院鑑定結果，亦確認含海洛因成分（如不含包裝袋，驗
      後淨重0.007 公克），有該院96年3 月19日高市凱醫驗字
      第3608號濫用藥物成品檢驗鑑定書1 紙附卷可據（偵卷第
      36頁參照）。此外，並有扣押筆錄暨扣押物品目錄表1 份
      （警卷第9 至12頁參照）及扣案物品照片2 幀附卷足資佐
      證。從而，被告前揭自白與事實相符，應堪採為被告有罪
      之證據，則被告施用第二級毒品甲基安非他命1 次及持有
      第一級毒品海洛因之犯行，均堪以認定。
    (二)又被告前於94年間，因施用毒品案件，經本院以94年度毒
      聲字第1075號裁定送勒戒所觀察、勒戒，因認有繼續施用
      毒品之傾向，再經本院以94年度毒聲字第2353號裁定送強
      制戒治，嗣因認無繼續執行戒治之必要，於95年7 月13日
      戒治期滿，並經臺灣高雄地方法院檢察署檢察官於同年月
      19日以95年度戒毒偵字第298 號為不起訴處分確定之事實
      ，有本院被告院內索引卡紀錄表、臺灣高等法院被告前案
      紀錄表各1 份在卷足參，其於前案強制戒治執行完畢釋放
      後，5 年內再犯本件施用毒品罪之事實，是本案事證明確
      ，應予依法論罪科刑。
三、查甲基安非他命係毒品危害防制條例第2 條第2 項第2 款所
    稱之第二級毒品，不得非法持有、施用；另海洛因係同條例
    第2 條第2 項第1 款所稱之第一級毒品，亦不得非法持有。
    是核被告甲○○所為，係犯毒品危害防制條例第10條第2 項
    之施用第二級毒品罪及同條例第11條第1 項之持有第一級毒
    品罪。其施用第二級毒品前，持有甲基安非他命之低度行為
    ，應為施用之高度行為所吸收，不另論罪。又被告所犯上述
    二罪，犯意各別，行為互殊，應予分論併罰。查被告前於87
    年間，因違反麻醉藥品管理條例，經臺灣高等法院高雄分院
    以87年度上易字第164 號判決判處有期徒刑6 月，甫於91年
    8 月23日易科罰金執行完畢之事實，有本院被告院內索引卡
    紀錄表、臺灣高等法院被告前案紀錄表各1 份附卷可參，其
    受有期徒刑之執行完畢，5 年以內故意再犯本件有期徒刑以
    上之罪，均為累犯，應分依刑法第47條第1 項規定加重其刑
    。爰審酌爰審酌被告前因施用毒品案件經強制戒治執行完畢
    釋放後，竟仍未能徹底戒絕毒品，復犯本案施用第二級毒品
    罪，顯見其無戒毒悔改之意，又其明知毒品危害社會安全，
    且易滋生其他犯罪，竟購入第一級毒品並進而持有之，其行
    為顯然不該，惟念其施用毒品之次數、施用毒品乃自戕一己
    之身體健康，尚未對他人造成危害，且犯後已坦承犯行，態
    度良好，及所持有之海洛因數量非鉅等一切情狀，各量處如
    主文所示之刑，並考量被告年齡為35歲、國中畢業、家境勉
    持及無業等情，均諭知以1,000 元折算1 日之易科罰金折算
    標準，並定其應執行刑，以資懲戒。另查本件被告之犯罪時
    間分別為95年10月29日及同年月30日，而於被告犯罪後，中
    華民國96年罪犯減刑條例業於96年6 月15日經立法院三讀通
    過，並經總統府公布生效，則本件被告犯罪之時點既在96年
    4 月24日之前，且其所犯之罪核與中華民國96年罪犯減刑條
    例第2 條第1 項之規定相符，復無同條例第3 條之除外情事
    存在，自應依該條例第2 條第1 項第3 款、第7 條之規定，
    均減其宣告刑二分之一，並依法諭知其宣告刑及減得之刑。
    末扣案之毒品海洛因1 包（不含包裝袋，驗後淨重0.007 公
    克），係屬第一級毒品，應依毒品危害防制條例第18條第1
    項前段之規定，併予宣告沒收銷燬；扣案盛裝上開海洛因之
    包裝袋1 只，因已經鑑定檢驗機構將之與盛裝之毒品分別鑑
    析其重量，應可視為與毒品分離之物，然既係被告所有供被
    告包裝前揭毒品所用之物，應依刑法第38條第1 項第2 款規
    定，併予宣告沒收。
據上論斷，應依刑事訴訟法第273 之1 第1 項、第284 條之1 、
第299 條第1 項前段，毒品危害防制條例第10條第2 項、第11條
第1 項、第18條第1 項前段，刑法第11條、第47條第1 項、第41
條第1 項前段、、第38條第1 項第2 款、第51條第5 項前段，中
華民國96年罪犯減刑條例第2 條第1 項第3 款、第7 條、第10條
第1 項，判決如主文。
本案經檢察官呂乾坤到庭執行職務。
中　　華　　民　　國　　96　　年　　7　　月　　 31　　日
                    刑事第四庭  法　官　陳振嘉
以上正本證明與原本無異。
如不服本判決應於收受本判決後10日內向本院提出上訴書狀，並
應敘述具體理由，如未敘述上訴理由者，應於上訴期間屆滿後20
日內補提理由書狀於本院（均須按他造當事人之人數附繕本）「
切勿逕送上級法院」。
中　　華　　民　　國　　96　　年　　7 　　月　　31　　日
　　　　　　　　　　　　　　　　 書記官  顏宗貝
附錄本案判決論罪科刑法條：
毒品危害防制條例第10條第2 項
施用第二級毒品者，處3 年以下有期徒刑。
毒品危害防制條例第11條第1 項
持有第一級毒品者，處3 年以下有期徒刑、拘役或新臺幣5 萬元
以下罰金。
